【裁判字號】    89,自,221
【裁判日期】    890829
【裁判案由】    侵占
【裁判全文】
臺灣板橋地方法院刑事判決                          八十九年度自字第二二一號
    自  訴  人  忠維交通事業有限公司
    代  表  人  甲○○
    自訴代理人  丙○○
    被      告  乙○○
右列被告因侵占案件，經自訴人提起自訴，本院判決如左：
    主  文
乙○○意圖為自己不法之所有，而侵占自己持有他人之物，處有期徒刑陸月。
    事  實
一、乙○○於民國八十八年九月九日在臺北市○○○路○段二０六之三號一樓向忠維
    交通事業有限公司（下稱忠維公司）租用車號B二－四九五號之營業小客車，約
    定每日租金新臺幣（下同）七百元，每三日繳交一次租金，租賃期間自八十八年
    九月九日至同年十二月九日，詎乙○○於租得該車後，竟自八十八年九月二十九
    日起就未再繳交租金，且意圖為自己不法之所有，在台北縣蘆洲市○○路將該車
    車頂出租汽車燈由標有忠維公司大文山字樣之出租汽車燈更換成上達出租汽車燈
    ，且將原貼於右前車門上之大文山標記除去，而將該車侵占入己，除未續交租金
    外，亦拒不返還該車予出租人忠維公司，嗣忠維公司寄發有關催討租金、車子之
    存證信函予乙○○，彼亦置之不理，嗣經忠維公司於八十八年十一月十六日零時
    十五分許在臺北縣蘆洲市○○路四九ｏ巷口截獲前開B二－四九五號之營業小客
    車，乙○○即棄車逃逸。
二、案經忠維公司提起自訴。
    理  由
一、訊據被告對於右開時地向自訴人承租前開B二－四九五號之營業小客車，約定每
    日租金七百元，每三日繳交一次租金，自八十八年九月二十九日起就未再繳交租
    金，在台北縣蘆洲市○○路將該車車頂出租汽車燈由標有忠維公司大文山字樣之
    出租汽車燈更換成上達出租汽車燈等情固供承不諱，惟矢口否認有何侵占犯行，
    辯稱：車身上之大文山標記是自訴人於取回本件計程車之後自行除去的，非其除
    去的，是自訴人故意誣賴，其因家庭負擔重，要養家，才沒繳車租，又因出車禍
    駕照被扣，找不到工作，故無力清償積欠租金，其無侵占之意云云。惟查，被告
    右揭侵占事實業據自訴代理人丙○○指訴歷歷，復有租賃合約書及存證信函等件
    在卷可稽，且被告確將本件B二－四九五號之營業小客車車頂出租汽車燈由標有
    忠維公司大文山字樣之出租汽車燈更換成上達出租汽車燈，並將原貼於右前車門
    上之大文山標記除去，亦有照片二張在卷足憑。綜上，本件被告未依約按期繳交
    車租在先，且擅將本件車頂出租汽車燈更換及將原貼於右前車門上之大文山標記
    除去，復拒不返還本件營業小客車在後，足見被告確有將本件營業小客車易持有
    為所有之侵占犯意無訛。是被告空言辯稱並無侵占之意云云，無非事後畏罪卸責
    之詞，委無可取。本件事證明確，被告犯行洵堪認定，應予依法論科。
二、被告先向自訴人租用而持有上開營業小客車，嗣易持有為所有之意思，將該車侵
    占入己，核其所為係犯刑法第三百三十五條第一項之侵占罪。爰審酌被告向自訴
    人租車，除不按約定繳交租金外，且將之侵占入己，惡性非輕，且積欠自訴人之
    本件車租迄今分毫未償，於本院審理時猶飾詞狡辯，毫無悔意，犯後態度不佳等
    一切情狀，量處如主文所示之刑，以資懲儆。
據上論斷，應依刑事訴訟法第三百四十三條、第二百九十九條第一項前段，刑法第三
百三十五條第一項，罰金罰鍰提高標準條例第一條前段，判決如主文。
中      華      民      國    八十九    年    八    月    二十九    日
                                      台灣板橋地方法院刑事第五庭
                                          法  官  呂  安  樂
右正本證明與原本無異。
如不服本判決應於送達後十日內向本院提出上訴狀。
                                          書記官  陳  玉  嬋
中      華      民      國     八十九     年      八      月   二十九  日
附錄：
刑法第三百三十五條
意圖為自己或第三人不法之所有，而侵占自己持有他人之物者，處五年以下有期徒刑
、拘役或科或併科一千元以下罰金。
前項之未遂犯罰之。


司法院資訊處製作；財團法人民間司法改革基金會備份。
